臺灣彰化地方法院民事判決　93年度訴字第577號
原　　　告　丙○○
　　　　　　戊○○
　　　　　　己○○
　　　　　　丁○○
上　四　人
訴訟代理人　黃精良律師
複代理人　　甲○○
被　　　告　辛○○
　　　　　　　　　　　號
上列當事人間請求債務人異議之訴等事件，本院於中華民國94年
7月5日言詞辯論終結，判決如下：
    主      文
確認被告對於原告丙○○、己○○、戊○○如附表壹編號一所示
本票債權於超過本金新台幣伍拾捌萬壹仟柒佰柒拾元，及自民國
89年5月26日起，至清償日止，按週年利率6%計算的利息部分不
存在。
確認被告對於原告丙○○、己○○、戊○○如附表壹編號二所示
本票債權於超過本金新台幣伍拾伍萬貳仟貳佰肆拾參元，及自民
國87年4月1日起，至清償日止，按週年利率6%計算的利息部分不
存在。
確認被告對於原告丙○○、丁○○如附表貳所示支票債權於超過
本金新台幣壹拾壹萬陸仟柒佰貳拾陸元，及自民國94年6月23日
起，至清償日止，按週年利率6%計算的利息部分不存在。
原告等其餘之訴駁回。
訴訟費用由被告負擔二分之一，餘由原告等負擔。
    事實及理由
一、原告丁○○於起訴狀繕本送達被告後，雖追加聲明請求本院
    93年度執字第19843 號執行事件對原告丁○○所發之執行命
    令應予撤銷，然被告對之無異議而為本案言詞辯論，依民事
    訴訟法第255條第2項規定，視為同意追加。
二、原告等起訴主張：
（一）原告己○○雖自民國82年間起陸續向被告借貸現金，並由
      原告丙○○、己○○、戊○○及丁○○共同簽發或背書如
      附表壹所示本票及附表貳所示支票予被告收執，其票據金
      額合計為新台幣3,063,550元，且該等票據並先後經被告
      持向本院聲請裁定及訴請判決確定在案，其內容各如附表
      壹、貳裁定、判決主文所示。惟原告等已先後以如附表參
      所示的支票、會錢、房屋、現金、經扣押的薪資及經拍賣
      動產的案款清償，其償還金額並已超過原告等所欠被告的
      金額。詎被告竟猶以上述裁定、判決為執行名義聲請本院
      查封原告等的財產，現於本院執行的案件尚有89年度執字
      第900號及93年度執字第19843號等執行事件，顯屬於法未
      合。又本票權利的消滅時效期間為3年，如附表壹編號一
      所示本票，於89年5月19日裁定准予強制執行，被告持以
      聲請本院89年度執字第8330號事件對原告戊○○強制執行
      ，並於90年4月22日取得債權憑證後，迄未再聲請強制執
      行，其票據請求權顯已罹於時效而消滅。另附表壹編號二
      所示本票，於89年9月1日裁定准予強制執行，於同年月20
      日確定，被告迄今未持該裁定對原告丙○○、己○○及戊○○的財產聲請執行，其票據請求權亦已罹於時效而消滅
      。故原告等自得訴請確認上述票據債權不存在，並請求將
      本院89年度執字第900號事件所為強制執行程序、93年度
      執字第19843號事件所發之執行命令撤銷。
（二）附表參編號5為被告積欠原告丙○○的會錢；編號7是以原
      告己○○的轎車抵償323,250元；編號7乃原告己○○將其
      所有坐落彰化市○○段694-48號土地及其上樓房（門牌彰
      化市○○街97巷21號）1棟作價850萬元，扣除銀行抵押貸
      款550萬元，計清償300萬元；編號8至18為被告聲請本院8
      9年度執字第900號執行事件，對堅泰交通股份有限公司發
      執行命令，扣押原告丙○○的薪資取償175,584元；編號2
      0至32亦為被告聲請本院89年度執字第900號執行事件，拍
      賣原告丙○○、己○○的動產獲償42,650元；編號19是被
      告聲請本院89年度執字第8330號執行事件，拍賣原告丁○○的車輛取償75,000元；編號33為被告稱原告丙○○駕編
      號19的車輛違規，應繳罰款5,400元，原告丙○○信以為
      真，而交付被告5,400元，然事後被告並未繳納罰款，由
      原告丙○○繳納，故該5,400元即應自欠款中扣抵；編號
      34至39乃原告丁○○自行郵寄金錢計7萬元予被告，以清
      償欠款；編號40至45為被告聲請本院93年度執字第19843
      號執行事件，對全興創新科技股份有限公司發執行命令，
      扣押原告丁○○的薪資取償48,412元。
（三）依民法第321條及第322條第1款規定，對於數宗債務，清
      償人提出之給付不足清償全部債額，又不指定應抵充之債
      務時，已屆清償期之債務，應儘先抵充。兩造間既未約定
      應先清償何筆債務，則原告等清償的款項，依法即應先抵
      充最先到期的債務。查附表壹、貳所示的票據中，以附表
      壹編號一所示本票最早簽發，亦最先到期，故該筆票款應
      儘先抵充，次再依序抵充附表壹編號二所示本票款、附表
      貳所示支票款。
（四）證人乙○○既證明附表參編號7的土地及樓房作價850萬元
      ，550萬元的抵押債務於過戶後由被告來還，且被告亦承
      認該土地及樓房作價300萬元抵債，可見雙方已達成將土
      地及樓房作價850萬元的協議，則原告主張該土地及樓房
      以300萬元抵償債務，應屬可採。被告辯稱應以該土地及
      樓房出售後扣除稅捐、介紹費所得的實際價格抵扣債務，
      顯不實在。蓋如未約定土地及房屋以若干價格抵債，被告
      倘賤價出售，原告吃虧極大，原告己○○自不可能隨便將
      該土地及樓房過戶予被告。
（五）原告丁○○是因被告已對其取得本院89年度彰簡字第424
      號判決為執行名義，該執行名義所確定的請求權時效有五
      年，恐怕被告查封其在全興創新科技股份有限公司的薪資
      ，會影響老闆對其印象，甚至於會將之解僱，迫不得已才
      在93年4月30日郵寄2萬元予被告。
（六）被告所述有向原告等催討債務的具體行為等語，原告概予
      否認。爰訴請確認被告對於原告等如附表壹、貳所示債權
      不存在，且依強制執行法第14條規定請求撤銷強制執行程
      序等語，並聲明：1、確認被告對於原告丙○○、己○○
      、戊○○如附表壹編號一所示本票債權不存在。2、確認
      被告對於原告丙○○、己○○、戊○○如附表壹編號二所
      示本票債權不存在。3、確認被告對於原告丙○○、丁○○如附表貳所示支票債權不存在。4、本院89年度執字第9
      00號強制執行事件所為之強制執行程序應予撤銷。5、本
      院93年度執字第19843號執行事件對原告丁○○所發之執
      行命令應予撤銷。
三、被告對於原告等有以附表參除編號7及33外其餘所示的支票
    、會錢、現金、經扣押的薪資及經拍賣動產的案款清償欠款
    的事實，不為爭執，惟否認原告等已清償全部欠款，且以下
    述等語為辯：
（一）原告己○○自77年間起向被告借款，迄至86年9月間經結
      算，尚積欠5,846,550元，所以被告才持有原告等簽發或
      背書以作為擔保之如附表壹、貳所示本票、支票及另二張
      面額各為2,197,000元、586,000元的本票（此二張本票未
      聲請裁定）。嗣原告等雖有陸續清償，但至93年9月13日
      止，仍欠被告4,075,480元。
（二）如附表參編號1至4所示的支票款，在86年9月間已經結算
      過，原告等再據以主張清償，並無理由。
（三）附表參編號7的土地及樓房雖已過戶予被告，但房屋仍由
      原告等居住使用，且原告己○○並不接受餘款開票分期攤
      還及利息以日息0.0003計算等附帶條件，自須等到上述土
      地及樓房另行出售後所得的價款，才算已經清償。因此，
      所稱土地及樓房作價300萬元，應僅為暫扣款，並非確定
      的價格。嗣土地及樓房以750萬元出售，扣除增值稅、貸
      款、仲介費及代書費，被告實際所得僅有749,336元，自
      應以此金額作為土地及樓房抵償欠款的金額。
（四）附表參編號33罰款5,400元是訴外人癸○○交付被告，與
      原告丙○○無關。因附表參編號19的汽車雖出賣給癸○○
      ，但原告丙○○駕該車交通違規時，汽車仍登記在丙○○
      名下，且已使用1年多，稅金已超過5,400元，被告乃打電
      話給癸○○的家人轉告癸○○自行繳納罰款2,700元。後
      來癸○○沒有回電給被告，被告以為癸○○並無異議。
（五）兩造雖在87年4月17日由證人乙○○協調，然原告等並未
      履行協調內容，可見其等未接受協調內容，該協調自不成
      立。惟從兩造各自攜帶買賣契約書及所有權狀等至證人乙○○家辦理過戶及事後土地及房屋確有過戶可知，兩造早
      之前已有協議，自應以該次協議為準。又證人乙○○之協
      調如果有成立，依乙○○草稿所載，扣除土地及樓房作價
      300萬元，原告等還積欠被告2,759,400元，加上按0.0003
      計算至93年12月31日的利息，原告等共積欠被告4,697,46
      0元。另證人乙○○庭呈的結算表確為被告之妻所寫，且
      為兩造商量的結果，被告也有承認。
（六）依下述情形，可以確認被告不但有催討的具體行為，且原
      告等也有給付的行為，故本件票款請求權並未罹於時效：
      1、在91年1月間及同年8月間在被告之丈母娘家，被告曾
      向原告丙○○、己○○夫妻討債。2、原告丙○○、己○○夫妻曾於91年6月間邀請庚○○議員代為協調，被告只
      要其等清償200萬元。3、被告曾查封原告丙○○的大貨車
      。4、被告曾聲請本院以89年度執字第900號、92年度執字
      第11276號執行事件查封原告的薪資及動產。5、被告曾於
      90年5月15日以存證信函向原告催討債務。6、被告曾於90
      年及91年間請託丈母娘及大姊等親友轉達請求原告還款。
      7、被告曾於91年間委任母親及妹妹到原告家要求清償債
      務。
四、原告等主張原告己○○陸續向被告借貸現金，並由原告丙○○、己○○、戊○○及丁○○共同簽發或背書如附表壹所示
    本票及附表貳所示支票予被告收執，其票據金額合計為3,06
    3,550元，該等票據先後經被告持向本院聲請裁定及訴請判
    決確定在案，其內容各如附表壹、貳裁定、判決主文所示，
    嗣被告並以上述裁定、判決為執行名義聲請本院查封原告等
    的財產，現於本院執行的案件尚有89年度執字第900號及93
    年度執字第19843號等執行事件等情，已經提出本院89年度
    票字第1450號民事裁定、89年度票字第2465號民事裁定、89
    年度彰簡字第424號民事判決、確定證明書、彰院執洪89年
    度執字第900號執行命令等件為證，並經本院調閱上述案號
    民事卷、執行卷查核無誤，且為被告所不爭執，應認為真正
    。
五、又原告等主張其等已先後以如附表參所示的支票、會錢、房
    屋、現金、經扣押的薪資及經拍賣動產的案款清償的事實，
    除附表參編號7及33外，亦為被告所自認，此部分也應信為
    實在。惟原告等主張其等亦有以附表參編號7及33之物及罰
    款清償欠款及其等償還金額已超過所欠被告的金額一節，則
    為被告所否認，並以前詞為辯。經查：
（一）原告己○○於87年4月17日持一張由兩造商量好的結算表
      ，與被告同至訴外人乙○○住處，請求乙○○為原告己○○積欠被告借款未還的事予以調解，依上述結算表記載，
      至87年3月31日止，原告己○○共積欠被告借款本金5,846
      ,550 元，利息325,508元（按日息0.0003計算），經原告
      己○○以現金、互助會錢及附表參編號6的轎車作價323,2
      50元、編號7的土地及樓房作價3,000,000元（原價款8,50
      0,000元，扣除抵押貸款5,500,000元，作價3,000,000元
      ）清償（結算日為87年3月31日）後，尚積欠被告2,759,5
      89元，此金額經乙○○調解，原告己○○及被告均同意由
      原告等簽發本票9張、每張金額306,600元為償還債務的擔
      保，前1年支付利息24,834元（此為每月利息，乃按日息
      0.0003計算），1年後每月付款20,000元，其付款金額達
      306,600元時即取回一張本票，3年後每月付款50,000元，
      直至償還為止，此調解內容並經乙○○記載於調解草稿，
      原告己○○及被告亦皆承諾按此內容履行等情，業經證人
      乙○○證述明確，並有兩造所不爭執的結算表及調解草稿
      在卷可憑。又附表參編號7的土地及樓房於原告己○○與
      被告調解成立後之87年6月1日即移轉登記為被告所有，亦
      有土地及建物謄本足稽。據此可知，至87年3月31日止，
      原告己○○積欠被告借款的本金金額合計為5,846,550元
      ，然經雙方於同年4月17日成立調解，原告己○○以現金
      、互助會錢及附表參編號6的轎車、編號7的土地及樓房清
      償後，其積欠被告的借款，僅餘本金2,759,589元，及自
      87年4月1日起的利息。故原告主張上述調解，僅有附表參
      編號7的土地及房屋作價8,500,000元部分成立等語，不足
      採信。又原告己○○於調解成立後，雖未依調解內容簽發
      本票並償還借款，然此僅為債務不履行而已，不得憑此即
      認調解未為成立。被告辯稱原告等並未履行協調內容，可
      見其等未接受協調內容，該協調自不成立等語，顯難憑採
      。另從證人乙○○之證述及結算表的記載，亦可知附表參
      編號7的土地及樓房確作價3,000,000萬元抵償欠款無誤，
      被告辯稱土地及房屋作價300萬元，僅為暫扣款，並非確
      定的價格，應以土地及房屋事後出售價格750萬元，扣除
      增值稅、貸款、仲介費及代書費後，被告實際所得金額
      749,336元，作為抵償欠款的金額等語，亦無從憑取。
（二）如上所述，原告己○○乃陸續向被告借款，則至87年3月3
      1日止，其積欠被告借款的本金金額5,846,550元，即應為
      先後數筆借款金額之合計，此從被告執有附表壹所示本票
      及附表貳所示支票，各擔保不同的金額，且其到期日或發
      票日亦有先後，更為明瞭。又原告己○○於87年4月17日
      清償部分借款後，其積欠被告的借款本金既從5,846,550
      元減為2,759,589元，且依上述結算表記載，其應清償的
      利息金額325,508元又是按本金5,846,550元計算。足見當
      時原告己○○清償本金的金額3,086,961元（5,846,550－
      2, 759,589），是按比例抵充各筆借款的本金。因此，附
      表壹所示本票及附表貳所示支票所擔保的各筆借款金額
      1,23 2,555元、1,170,000元、660,995元，於原告己○○
      在87年4月17日清償（結算日為87年3月31日）後，即應分
      別按比例減少為581,770元（1,232,555－3,086,9 61×1,
      232, 555/5,846,550）、552,243元（1,170,000－3,086,
      961×1,170,00 0/5,846,550）、311,992元（660,995－3
      ,086, 961×660,995/5,8 46,550）。從而，擔保各該筆
      借款之如附表壹、貳所示本票及附表貳所示支票，其票款
      債權即因借款的清償，而各僅於581,770元、552,243元、
      311, 992元之金額及按年率6%計算之利息內存在。亦即87
      年4月1日以後，被告對於原告等如附表壹、貳所示本票及
      附表貳所示支票，尚各有581,770元、552,243元、311,99
      2元之金額及各按年率6%計算之利息債權存在。
（三）原告等雖主張其以附表參所示之物及金錢清償或抵償後，
      其償還金額已超過所欠被告的金額等語。然原告己○○至
      87年3月31日止積欠被告借款的本金金額既經結算為5,846
      ,550 元，且附表參編號5、6、7之會錢、轎車及土地、樓
      房亦已於87年4月17日用以清償或抵償，可見附表參編號1
      至7之支票款、金錢、轎車及土地、樓房，皆已於該日以
      前用以清償或抵償借款，自不得再於本件訴訟為清償或抵
      償。又附表參編號33之罰款5,400元，原告等雖主張已由
      原告丙○○交付被告，並提出收據及舉發違反道路交通管
      理事件通知單為證，但為被告所否認，且該收據及通知單
      也不能證明原告丙○○交付被告5,400元的事實，即無從
      認原告丙○○有交付被告5,400元，自亦不得以附表參編
      號33之罰款5,400元主張清償票款。故原告等主張以附表
      參編號1至7及33之物及金錢清償或抵償票款，顯難採取。
      除此之外，其餘附表參所示之物及金錢，被告自認原告等
      有以之清償欠款，自得從被告對於原告等如附表壹所示本
      票及附表貳所示支票債權各581,770元、552,243元、311,
      992元之金額及按年率6%計算之利息中扣除。因附表參編
      號8至18及20至32，乃被告以本院88年度票字第1480號民
      事裁定（原告商車明、己○○於86年2月28日共同簽發、
      面額660,995元、到期日為86年7月31日的本票准予強制執
      行，此張本票與附表貳所示支票同為原告己○○向被告借
      款660,995元的擔保）為執行名義，聲請本院89年度執字
      第900號事件執行所得金額；編號19為被告以89年度票字
      第1450號民事裁定為執行名義，聲請本院89年度執字第83
      30號事件執行所得金額；編號34至39是原告丁○○為清償
      附表貳所示支票款所自行郵寄予被告的款項；編號40至45
      為被告以93年度執字第11088號債權憑證（按此債權憑證
      的執行名義雖記載為本院89年度促字第8492號支付命令，
      然因此支付命令經異議後，分案為附表貳所示之89年度彰
      簡字第424號事件，且93年度執字第11088號卷內已附有89
      年度彰簡字第424號民事判決及確定證明，故此債權憑證
      記載以本院89年度促字第8492號支付命令為執行名義，顯
      為誤載，應以89年度彰簡字第424號民事判決為執行名義
      ，方為正確。）為執行名義，聲請本院93年度執字第1984
      3號執行事件執行所得金額，此為兩造所不爭執，並經本
      院調閱上述案號民事卷及執行卷查核屬實。又本院88年度
      票字第1480號民事裁定准予強制執行的本票（原告丙○○
      、己○○於86年2月28日共同簽發、面額660,995元、到期
      日為86年7月31日）與附表貳所示支票同為原告己○○向
      被告借款660,995元的擔保，前者本票款清償，後者支票
      款自同為消滅。故附表參編號19的金額75,000元應即為清
      償附表壹編號一所示的本票款；編號8至18、20至32、34
      至39及40至45的金額則是清償附表貳所示的支票款。經此
      清償，附表壹編號一所示本票、附表壹編號二所示本票、
      附表貳所示支票尚各有581,770元及自89年5月26日起按年
      率6%計算的利息、552,243元及自87年4月1日起按年率6%
      計算的利息、116,726元及自94年6月23日起按年率6%計算
      的利息存在，其計算式如附表肆所示。原告等主張其等償
      還金額已超過所欠被告的金額等語，亦非可採。
六、原告等另主張附表壹編號一、二所示本票，其票據請求權皆
    已罹於時效而消滅等語。按票據上之權利，對本票發票人，
    自到期日起算，三年間不行使，因時效而消滅，票據法第22
    條第1項定有明文。本件原告丙○○、己○○、戊○○共同
    簽發如附表壹編號一、二所示本票，其到期日各為86年6月
    30日、86年8月31日，如無民法第129條規定的中斷時效事由
    發生，被告對於原告丙○○、己○○、戊○○之票款請求權
    將分別於89年6月30日、89年8月31日因罹於時效而消滅。查
    附表壹編號一所示本票，被告於89年5月17日聲請本院裁定
    准予強制執行，其聲請可認為民法第129條第1項第1款之請
    求。嗣本院於89年5月19日以89年度票字第1450號裁定准予
    強制執行，被告以之為執行名義，於89年8月30日聲請本院
    89年度執字第8330號事件對原告戊○○為強制執行，依民法
    第130條第2項第5款規定，其時效雖因而中斷（最高法院67
    年度台上字第434號判例參照）。但該強制執行於90年4月22
    日發債權憑證，故時效乃自90年4月23日重行起算3年，至93
    年4月23日消滅。因時效重行起算3年中，並無中斷事由發生
    ，且被告是於93年9月27日以所發債權憑證聲請本院93年度
    執字第16634號事件對原己○○（此聲請顯屬錯誤，因債權
    憑證的債務人只有原告戊○○）為強制執行，此經本院調該
    案號執行卷查明無誤，故附表壹編號一所示本票之票款請求
    權即於93年4月23日因罹於時效而消滅。又附表壹編號二所
    示本票，被告雖於89年8月30日聲請本院裁定准予強制執行
    ，其聲請可認為民法第129條第1項第1款之請求。然於本院
    在89年9月1日以89年度票字第2465號裁定准予強制執行後，
    被告竟遲至3年後之93年7月1日，始以該本票裁定為執行名
    義，聲請本院93年度執字第11087號事件對原告丙○○、己○○、戊○○為強制執行，此經本院調閱該案號執行卷查核
    屬實，則附表壹編號二所示本票之票款請求權亦已因罹於時
    效而消滅甚明。至於被告於89年1月26日所聲請之本院89年
    度執字第900號強制執行事件，其執行名義為本院票字第148
    0號裁定，該裁定准予強制執行者乃為丙○○、己○○於86
    年2月28日所共同簽發、面額660,995元、到期日為86年7月1
    日的本票，其票款請求權須至89年7月31日始因時效而消滅
    。被告既於89年1月26日即聲請強制執行，且現仍執行中，
    其時效並未消滅，自不待多言。此外，附表貳所示支票債權
    ，既經本院以89年度彰簡字第424號判決，並於90年5月23日
    確定，依民法第137條第3項規定，其重行起算之時效期間為
    5年，嗣被告於93年7月1日以該確定判決為執行名義，聲請
    本院93年度執字第11088號事件發債權憑證，又於93年11月1
    6日以該債權憑證為執行名義，聲請本院93年度執字第19843
    號事件為強制執行，其票款債權並未罹於時效而消滅，猶為
    明確。被告雖辯稱其不但有催討的具體行為，且原告等也有
    給付的行為，故本件票款請求權皆未罹於時效等語，並提出
    存證信函及舉證人癸○○、壬○○、乙○○為證。然該存證
    信函並未明確述及催討票款之事，證人癸○○、壬○○、乙○○之證述，亦無從證明被告有向原告等催討票款或原告等
    有何承認票款等情，自不能憑以認定附表壹編號一、二所示
    本票之票款請求權並未罹於時效而消滅。此部分被告所辯，
    即難採取。
七、按執行名義成立後，如有消滅或妨礙債權人請求之事由發生
    ，債務人得於強制執行程序終結前，向執行法院對債權人提
    起異議之訴；執行名義無確定判決同一之效力者，於執行名
    義成立前，如有債權不成立或消滅或妨礙債權人請求之事由
    發生，債務人亦得於強制執行程序終結前提起異議之訴，強
    制執行法第14條第1、2項有明文規定。又消滅時效完成，僅
    債務人取得拒絕履行之抗辯權，得執以拒絕給付而已，其原
    有之法律關係並不因而消滅，自不得據以提起確認債權或法
    律關係不存在之訴（最高法院85年度台上字第389號判例、7
    9年度台上字第1919號判決參照）。如前所述，附表壹編號
    一、二所示本票之票款請求權雖已罹於時效而消滅，然其票
    款債權仍屬存在，原告等以該等票款請求權罹於時效為由，
    訴請確認票款債權不存在，於法無據。又為本院89年度執字
    第900號執行事件執行名義之本院票字第1480號裁定所准予
    強制執行的本票，以及為本院93年度執字第19843號、第110
    88號事件執行名義之本院89年度彰簡字第424號民事判決所
    確定票款債權之如附表貳所示支票，其票款請求權均未罹於
    時效而消滅，原告丙○○、丁○○各依強制執行法第14條規
    定，分別請求撤銷本院89年度執字第900號執行事件之強制
    執行程序、本院93年度執字第19843號事件所發之執行命令
    ，亦無理由。然附表壹編號一、二所示本票債權及附表貳所
    示支票債權，確有因清償而部分消滅的情事，已如前述，則
    原告等訴請該清償部分之票款債權不存在，即屬有據。但尚
    存在的票款債權，原告等訴請確認不存在，為無理由。從而
    ，原告丙○○、己○○、戊○○訴請確認被告對於其等如附
    表壹編號一所示本票債權於超過本金581,770元，及自89年5
    月26日起，至清償日止，按週年利率6%計算的利息部分不存
    在；訴請確認被告對於其等如附表壹編號二所示本票債權於
    超過本金552,243元，及自87年4月1日起，至清償日止，按
    週年利率6%計算的利息部分不存在；以及原告丙○○、丁○○訴請確認被告對於其等如附表貳所示支票債權於超過本金
    116,72 6元，及自94年6月23日起，至清償日止，按週年利
    率6%計算的利息部分不存在部分，為有理由，應予准許。超
    過此部分的請求，以及原告丙○○、丁○○分別請求撤銷本
    院89年度執字第900號事件之強制執行程序、本院93年度執
    字第19843號事件所發之執行命令部分，則屬於法無據，應
    予駁回。
八、附表貳所示支票債權雖經本院89年度彰簡字第424號判決確
    定，然因該票款債權早於87年4月17日因原告己○○清償部
    分借款，其票款隨同借款金額減少，而於311,992元之金額
    及按年率6%計算之利息內存在。倘認該部分票款之減少，不
    得於本件為審酌，將造成票款金額大於其所擔保之借款金額
    ，顯不合理，本院因仍予審酌，附此敘明。
九、訴訟費用負擔的依據：民事訴訟法第79條、第85條第1項前
    段。
中　　華　　民　　國　　94　　年　　7　　月　 　26　　日
                  民事第二庭    法　官 廖國佑
以上正本係照原本作成。
如對判決上訴，應於判決送達後20日內向本院提出上訴狀。
中　　華　　民　　國　　94　　年　　7 　　月　　29　　日
                      　　　    書記官　蘇美苓
        附  表  壹
┌──┬────┬───────┬───┬─────┬─────────┬────┬─────┐
│編號│案    號│裁  定  主  文│發票日│面     額 │到期日即利息起算日│票據號碼│執行案號  │
├──┼────┼───────┼───┼─────┼─────────┼────┼─────┤
│    │89年度票│丙○○、己○○│86年1 │新台幣    │                  │TS      │89年度執字│
│一  │字第1450│、戊○○共同簽│月31日│1,232,555 │86年6月30日       │288431  │第8330號  │
│    │號民事裁│發如下列所述之│      │元        │                  │        │          │
│    │定      │本票金額及利息│      │          │                  │        │          │
│    │        │准予強制執行。│      │          │                  │        │          │
├──┼────┼───────┼───┼─────┼─────────┼────┼─────┤
│    │89年度票│丙○○、己○○│86年3 │新台幣    │                  │TS      │93年度執字│
│二  │字第2465│、戊○○共同簽│月31日│1,170,000 │86年8月31日       │288434  │第11087號 │
│    │號民事裁│發如下列所述之│      │元        │                  │        │          │
│    │定      │本票金額及利息│      │          │                  │        │          │
│    │        │准予強制執行。│      │          │                  │        │          │
└──┴────┴───────┴───┴─────┴─────────┴────┴─────┘
        附  表  貳
┌──────┬──────────────────┬──────┬─────────────┐
│案        號│  判        決        主        文  │執行案號    │  備                 註   │
├──────┼──────────────────┼──────┼─────────────┤
│89年度彰簡字│丙○○、丁○○應連帶給付辛○○新台幣│93年度執字第│本件為商車明於86年7月31日 │
│第424號民事 │660,995元，及自民國86年9月2日起，至 │11088號、第 │簽發、經丁○○背書之NARA40│
│判決        │償日止，按週年利率6%計算的利息      │19843號     │37241號支票款             │
└──────┴──────────────────┴──────┴─────────────┘
        附  表  參
┌──┬──────┬─────────┬──────┬───────┬───────────┐
│ 編 │日      期　│  付  款  方  式  │ 金　    額 │　付　款　人　│  備              考  │
│ 號 │　　　　　　│　　　　　　　    │ （新臺幣） │  　　　　　　│　　　　　　  　　    │
├──┼──────┼─────────┼──────┼───────┼───────────┤
│1   │86年2月20日 │支票              │111,669元   │台中中小企銀南│                      │
│    │            │NARA0000000       │            │彰化分行      │                      │
├──┼──────┼─────────┼──────┼───────┼───────────┤
│2   │86年3月20日 │支票              │71,079元    │台中中小企銀南│                      │
│    │            │NARA0000000       │            │彰化分行      │                      │
├──┼──────┼─────────┼──────┼───────┼───────────┤
│3   │86年4月20日 │支票              │112,956元   │台中中小企銀南│                      │
│    │            │NARA0000000       │            │彰化分行      │                      │
├──┼──────┼─────────┼──────┼───────┼───────────┤
│4   │86年7月10日 │支票              │256,429元   │台中中小企銀南│                      │
│    │            │NARA0000000       │            │彰化分行      │                      │
├──┼──────┼─────────┼──────┼───────┼───────────┤
│5   │86年7月5日  │會錢              │393,400元   │              │                      │
├──┼──────┼─────────┼──────┼───────┼───────────┤
│6   │86年12月    │NR-9269號轎車     │323,250元   │己○○        │                      │
├──┼──────┼─────────┼──────┼───────┼───────────┤
│7   │87年4月24日 │坐落彰化市○○段69│3,000,000元 │己○○        │87年6月1日移轉登記予被│
│    │            │4-48號土地及樓房  │            │              │告                    │
├──┼──────┼─────────┼──────┼───────┼───────────┤
│8   │89年5月6日  │由雇主處扣押薪資  │10,000元    │丙○○        │89年度執字第900號執行 │
├──┼──────┼─────────┼──────┼───────┼───────────┤
│9   │89年6月12日 │由雇主處扣押薪資  │8,000元     │丙○○        │      同上            │
├──┼──────┼─────────┼──────┼───────┼───────────┤
│10  │89年7月10日 │由雇主處扣押薪資  │10,000元    │丙○○        │      同上            │
├──┼──────┼─────────┼──────┼───────┼───────────┤
│11  │89年8月10日 │由雇主處扣押薪資  │10,000元    │丙○○        │      同上            │
├──┼──────┼─────────┼──────┼───────┼───────────┤
│12  │89年9月11日 │由雇主處扣押薪資  │10,000元    │丙○○        │      同上            │
├──┼──────┼─────────┼──────┼───────┼───────────┤
│13  │90年6月11日 │由雇主處扣押薪資  │5,000元     │丙○○        │      同上            │
├──┼──────┼─────────┼──────┼───────┼───────────┤
│14  │90年7月11日 │由雇主處扣押薪資  │5,000元     │丙○○        │      同上            │
├──┼──────┼─────────┼──────┼───────┼───────────┤
│15  │90年8月27日 │由雇主處扣押薪資  │5,000元     │丙○○        │      同上            │
├──┼──────┼─────────┼──────┼───────┼───────────┤
│16  │92年10月23日│雇主郵寄郵政匯票  │77,776元    │丙○○        │      同上            │
├──┼──────┼─────────┼──────┼───────┼───────────┤
│17  │92年11月10日│雇主郵寄郵政匯票  │14,808元    │丙○○        │      同上            │
├──┼──────┼─────────┼──────┼───────┼───────────┤
│18  │93年4月30日 │雇主郵寄郵政匯票  │20,000元    │丙○○        │      同上            │
├──┼──────┼─────────┼──────┼───────┼───────────┤
│19  │90年2月26日 │拍賣車號J6-6995   │75,000元    │丁○○        │89年度執第8330號執行  │
│    │            │2.0 DX匯豐汽車壹輛│            │              │                      │
├──┼──────┼─────────┼──────┼───────┼───────────┤
│20  │89年6月15日 │拍賣電冰箱        │5,500元     │丙○○        │89年度執字第900號執行 │
├──┼──────┼─────────┼──────┼───────┼───────────┤
│21  │            │拍賣電視機        │4,500元     │丙○○        │      同上            │
├──┼──────┼─────────┼──────┼───────┼───────────┤
│22  │            │拍賣沙發          │3,500元     │己○○        │      同上            │
├──┼──────┼─────────┼──────┼───────┼───────────┤
│23  │            │拍賣微波爐        │1,000元     │己○○        │      同上            │
├──┼──────┼─────────┼──────┼───────┼───────────┤
│24  │94年6月22日 │拍賣時鐘          │50元        │丙○○        │      同上            │
├──┼──────┼─────────┼──────┼───────┼───────────┤
│25  │            │拍賣酒櫃          │6,100元     │丙○○        │      同上            │
├──┼──────┼─────────┼──────┼───────┼───────────┤
│26  │            │拍賣辦公桌椅      │4,200元     │丙○○        │      同上            │
├──┼──────┼─────────┼──────┼───────┼───────────┤
│27  │            │拍賣機車          │3,000元     │丙○○        │      同上            │
├──┼──────┼─────────┼──────┼───────┼───────────┤
│28  │            │拍賣冷氣機        │4,500元     │丙○○        │      同上            │
├──┼──────┼─────────┼──────┼───────┼───────────┤
│29  │            │拍賣電視機        │2,000元     │丙○○        │      同上            │
├──┼──────┼─────────┼──────┼───────┼───────────┤
│30  │            │拍賣冷氣機        │7,000元     │丙○○        │      同上            │
├──┼──────┼─────────┼──────┼───────┼───────────┤
│31  │            │拍賣電腦          │1,000元     │丙○○        │      同上            │
├──┼──────┼─────────┼──────┼───────┼───────────┤
│32  │            │拍賣床頭音響      │300元       │丙○○        │      同上            │
├──┼──────┼─────────┼──────┼───────┼───────────┤
│33  │92年10月20日│罰單              │5,400元     │              │                      │
├──┼──────┼─────────┼──────┼───────┼───────────┤
│34  │93年4月30日 │丁○○自行郵寄    │20,000元    │丁○○        │                      │
├──┼──────┼─────────┼──────┼───────┼───────────┤
│35  │93年7月21日 │同上              │10,000元    │丁○○        │                      │
├──┼──────┼─────────┼──────┼───────┼───────────┤
│36  │93年7月23日 │同上              │10,000元    │丁○○        │                      │
├──┼──────┼─────────┼──────┼───────┼───────────┤
│37  │93年8月13日 │同上              │10,000元    │丁○○        │                      │
├──┼──────┼─────────┼──────┼───────┼───────────┤
│38  │93年9月13日 │同上              │10,000元    │丁○○        │                      │
├──┼──────┼─────────┼──────┼───────┼───────────┤
│39  │93年10月11日│同上              │10,000元    │丁○○        │                      │
├──┼──────┼─────────┼──────┼───────┼───────────┤
│40  │93年12月10日│由雇主處扣押薪資  │5,476元     │丁○○        │93年度執字19843號執行 │
├──┼──────┼─────────┼──────┼───────┼───────────┤
│41  │94年1月10日 │同上              │9,476元     │丁○○        │      同上            │
├──┼──────┼─────────┼──────┼───────┼───────────┤
│42  │94年2月4日  │同上              │9,339元     │丁○○        │      同上            │
├──┼──────┼─────────┼──────┼───────┼───────────┤
│43  │94年3月9日  │同上              │8,878元     │丁○○        │      同上            │
├──┼──────┼─────────┼──────┼───────┼───────────┤
│44  │94年4月7日  │同上              │10,050元    │丁○○        │      同上            │
├──┼──────┼─────────┼──────┼───────┼───────────┤
│45  │94年5月9日  │同上              │5,193元     │丁○○        │      同上            │
└──┴──────┴─────────┴──────┴───────┴───────────┘
        附  表  肆
一、附表壹編號一所示本票：
（1 ）87年4月1日，本票債權有581,770元，及自87年4月1日起
      按年率6%計算的利息。
（2 ）自87年4月1日至89年5月24日（計2年1月又24日）的利息
      為75,015元：
      581770×6% ×2＋581770×6%×1/12＋581770×6%×24/
      365＝75,015。
（3 ）90年2月26日還75,000元，僅能清償至89年5月24日的利
      息。
（4 ）故本票債權尚有581,770元，及自89年5月24日起按年率
      6%計算的利息。
二、附表壹編號二所示本票：
（1 ）87年4月1日，本票債權有552,243元，及自87年4月1日起
      按年率6%計算的利息。
（2 ）因未有清償，故本票債權仍有552,243元，及自87年4月1
      日起按年率6%計算的利息。
三、附表貳所示支票：
（1 ）87年4月1日，支票債權有311,992元，及自87年4月1日起
      按年率6%計算的利息。
（2 ）自87年4月1日至89年8月10日（計2年4月又10日）的利息
      為44,193元：
      311992×6% ×2＋311992×6% ×4/12＋311992×6% ×
      10/365＝44,193。
      89年5月6日還10,000元；6月12日還8,000元；6月15日還
      14,500元；7月10日還10,000元；8月10日還10,000元，
      合計還52,500元。故可清償至89年8月10日的利息44,193
      元，餘款8307元（00000－00000）則清償本金。扣除此
      金額後本金餘303,685元（000000－0000）。
（3 ）89年8月11日至89年9月11日（計1月又1日）的利息為1,5
      68元：
      303685×6%×1/12＋303685×6%×1/365＝1,568元。
      89年9月11日還10,000元，可清償至89年9月11日的利息1
      ,568 元，餘款8,432元（00000－0000）則清償本金。扣
      除此金額後本金餘295,253元（000000－0000）。
（4 ）89年9月12日至92年10月23日（計3年1月又12日）的利息
      為55,203元：
      295253×6% ×3＋295253×6% ×1/12＋295253×6% ×
      12/365＝55,203元。
      90年6月11日、7月11日、8月27日各還5,000元，92年10月
      23日還77,776元，合計還92,776元。可清償至92年10月23
      日的利息55,203元，餘款37,573元（00000－00000）清償
      本金。扣除此金額後本金餘257,680元（000000－00000）
      。
（5 ）90年10月24日至92年11月10日（計18日）的利息為762元：
      257680×6% ×18/365＝762元。
      92年11月10日還14,808元，可清償至92年11月10日的利息
      762元，餘款14,046元（00000－000）清償本金。扣除此
      金額後本金餘243,634元（000000－00000）。
（6 ）92年11月11日至93年4月30日（計5月又20日）的利息為6,
      892元：
      243634×6% ×5/12＋243634×6% ×20/365＝6,892元。
      93年4月30日還20,000元，可清償至93年4月30日的利息6,
      892元，餘款13,108元（00000－0000）清償本金。扣除此
      金額後本金餘230,526元（000000－00000）。
（7 ）93年5月1日至93年7月21日（計2月又21日）的利息為3,10
      1元：
      230526×6% ×2/12＋230526×6% ×21/365＝3,101元。
      93年7月21日還10,000元，可清償至93年7月21日的利息3,
      101元，餘款6,899元（00000－0000）清償本金。扣除此
      金額後本金餘223,627元（000000－0000）。
（8 ）93年7月22日至93年7月23日（計2日）的利息為74元：
      223627×6% ×2/365＝74元。
      93年7月23日還10,000元，可清償至93年7月23日的利息74
      元，餘款9,926元（00000－00）清償本金。扣除此金額後
      本金餘213,701元（000000－0000）。
（9 ）93年7月24日至93年8月13日（計21日）的利息為738元：
      213701×6% ×21/365＝738元。
      93年8月13日還10,000元，可清償至93年8月13日的利息73
      8元，餘款9,262元（00000－000）清償本金。扣除此金額
      後本金餘204,439元（000000－0000）。
（10）93年8月14日至93年9月13日（計1月）的利息為1,022元：
      204439×6% ×1/12＝1,022元。
      93年9月13日還10,000元，可清償至93年9月13日的利息1,
      022元，餘款8,978元（00000－0000）清償本金。扣除此
      金額後本金餘195,461元（000000－0000）。
（11）93年9月14日至93年10月11日（計28日）的利息為900元：
      195461×6% ×28/365＝900元。
      93年10月11日還10,000元，可清償至93年10月11日的利息
      900元，餘款9,100元（00000－000）清償本金。扣除此金
      額後本金餘186,361元（000000－0000）。
（12）93年10月12日至93年12月10日（計1月又29日）的利息為1
      ,820元：
      186361×6% ×1/12＋186361×6% ×29/365＝1,820元。
      93年12月10日還5,476元，可清償至93年12月10日的利息1
      ,820 元，餘款3,656元（0000－0000）清償本金。扣除此
      金額後本金餘182,705元（000000－0000）。
（13）93年12月11日至94年1月10日（計1月）的利息為914元：
      182705×6% ×1/12＝914元。
      94年1月10日還9,476元，可清償至94年1月10日的利息914
      元，餘款8,562元（0000－000）清償本金。扣除此金額後
      本金餘174,143元（000000－0000）。
（14）94年1月11日至94年2月4日（計25日）的利息為716元：
      174143×6% ×25/365＝716元。
      94年2月4日還9,339元，可清償至94年2月4日的利息716元
      ，餘款8,623元（0000－000）清償本金。扣除此金額後本
      金餘165,520元（000000－0000）。
（15）94年2月5日至94年3月9日（計1月又3日）的利息為910元：
      165520×6% ×1/12＋165520×6% ×3/365＝910元。
      94年3月9日還8,878元，可清償至94年3月9日的利息910元
      ，餘款7,968元（0000－000）清償本金。扣除此金額後本
      金餘157,552元（000000－0000）。
（16）94年3月10日至94年4月7日（計29日）的利息為751元：
      157552×6% ×29/365＝751元。
      94年4月7日還10,050元，可清償至94年4月7日的利息751
      元，餘款9,299元（00000－000）清償本金。扣除此金額
      後本金餘148,253元（000000－0000）。
（17）94年4月8日至94年5月9日（計1月又2日）的利息為790元：
      148253×6% ×1/12＋148253×6% ×2/365＝790元。
      94年5月9日還5,193元，可清償至94年5月9日的利息790元
      ，餘款4,403元（0000－000）清償本金。扣除此金額後本
      金餘143,850元（000000－0000）。
（18）94年5月10日至94年6月22日（計1月又13日）的利息為1,
      026元：
      143850×6%×1/12＋143850×6%×13/365＝1,026元。
      94年6月22日還28150元，可清償至94年6月22日的利息
      1,026元，餘款27,124元（00000－0000）清償本金。扣除
      此金額後本金餘116,726元（000000－00000）。
